【裁判字號】    97,易,3036
【裁判日期】    971212
【裁判案由】    竊盜
【裁判全文】
臺灣臺中地方法院刑事判決              97年度易字第3036號
公  訴  人  臺灣臺中地方法院檢察署檢察官
被      告  戊○○
                    6號
                    現另案於臺灣臺中監獄執行中
被      告  乙○○
                    號
                    現另案於臺灣臺中監獄執行中
上列被告因竊盜案件，經檢察官提起公訴（97年度偵字第13114號
），本院判決如下：
    主    文
戊○○、乙○○共同攜帶兇器竊盜，未遂，均累犯，各處有期徒
刑伍月，如易科罰金，均以新臺幣壹仟元折算壹日。
    犯罪事實
一、戊○○前於民國94年間因毒品危害防制條例案件，經本院沙
    鹿簡易庭以94年度沙簡字第377號判決有期徒刑6月確定，於
    96年12月4日縮刑期滿執行完畢；乙○○於95年間因毒品危
    害防制條例案件，經本院以96年度訴字第82號判決判處有期
    徒刑10月確定，嗣經減刑為有期徒刑5月，於96年7月16日執
    行完畢。詎均不知悔改，渠2人於97年5月10日中午12時許，
    駕駛車牌號碼OP-0717號自小客車，行經臺中縣后里鄉○○
    路1120巷25號對面之忠明社區時，見丙○○所有之車牌號碼
    153-TM號大貨車停放在該處且無人看管，竟共同基於意圖為
    自己不法所有之犯意聯絡，由戊○○在車上等待把風，乙○○則持客觀上足以對人之生命身體安全有危險性之兇器剪刀
    1支，剪斷該大貨車內綑綁電池之塑膠繩套，欲竊取車內之
    電池1顆，然因該電池設有防盜裝置致未能得手。嗣經丙○○報案而查獲上情，並由戊○○帶同警員起獲上開剪刀1支
    。
二、案經丙○○訴由臺中縣警察局大甲分局報請臺灣臺中地方法
    院檢察署檢察官偵查起訴。
    理    由
一、按刑事訴訟法第159條之5規定：「被告以外之人於審判外之
    陳述，雖不符前四條之規定，而經當事人於審判程序同意作
    為證據，法院審酌該言詞陳述或書面陳述作成時之情況，認
    為適當者，亦得為證據。當事人、代理人或辯護人於法院調
    查證據時，知有第159條第1項不得為證據之情形，而未於言
    詞辯論終結前聲明異議者，視為有前項之同意。」，其立法
    意旨在於傳聞證據未經當事人之反對詰問予以核實，原則上
    先予排除，惟若當事人已放棄詰問或未聲明異議，基於證據
    資料愈豐富，愈有助於真實發現之理念，且強化言詞辯論主
    義，法院自可承認該傳聞證據例外擁有證據能力。經查，本
    件被告戊○○、乙○○2人在本院言詞辯論終結前，並未就
    證人即告訴人丙○○於警詢時所證述之內容聲明異議，依上
    開規定說明，應視為同意其證言作為證據，且本院審酌證人
    丙○○證言作成時之情況，查無其他不法之情狀，足認為得
    為本案之證據，而有證據能力，先予敘明。
二、訊據被告戊○○、乙○○2人對於上揭犯罪事實均坦承不諱
    ，並據證人即告訴人丙○○於警詢及本院審理時證述屬實在
    卷，且經證人即查獲警員丁○○到庭證述明確，並有現場照
    片3張、起獲上開剪刀1支照片1張在卷可憑，足認被告2人之
    自白與事實相符，本件事證明確，被告2人上開加重竊盜未
    遂之犯行已堪認定。
三、按刑法第321條第1項第3款之攜帶兇器竊盜罪，係以行為人
    攜帶兇器竊盜為其加重條件，此所謂兇器，其種類並無限制
    ，凡客觀上足對人之生命、身體、安全構成威脅，具有危險
    性之兇器均屬之，且祇須行竊時攜帶此種具有危險性之兇器
    為已足，並不以攜帶之初有行兇之意圖為必要，本件被告2
    人為前開犯罪事實之竊盜犯行時所攜帶之剪刀1支，其質地
    堅硬，且有銳利之尖端或細凸之他端，在客觀上對人之生命
    、身體、安全已足構成威脅甚明，是核被告2人上揭所為，
    係犯刑法第321條第2項、第1項第3款之攜帶兇器竊盜未遂罪
    ；被告2人已著手上揭犯罪行為之實施，惟未因電池設有防
    盜裝置致未能得手，而未發生竊取財物之結果，為未遂犯，
    爰依刑法25條第2項之規定，按既遂犯之刑減輕之；被告2人
    就上開加重竊盜未遂之犯行，互有犯意聯絡及行為分擔，應
    論以共同正犯；另被告戊○○前於94年間因毒品危害防制條
    例案件，經本院沙鹿簡易庭以94年度沙簡字第377號判決有
    期徒刑6月確定，於96年12月4日縮刑期滿執行完畢，被告乙○○於95年間因毒品危害防制條例案件，經本院以96年度訴
    字第82號判決判處有期徒刑10月確定，嗣經減刑為有期徒刑
    5月，於96年7月16日執行完畢，此有臺灣臺中地方法院檢察
    署刑案資料查註紀錄表、臺灣高等法院被告前案紀錄表各2
    份在卷可按，被告2人前受有期徒刑之執行完畢後，5年以內
    故意再犯本件皆為有期徒刑以上之前開各罪，均為累犯，應
    依刑法第47條第1項之規定，分別加重其刑。爰審酌被告2人
    均正值年青，復體無殘缺，竟不思循正當管道賺取錢財謀生
    ，反起意行竊，缺乏對他人財產權需予以尊重之觀念，應加
    非難，兼衡酌被告2人未能竊得電池1顆，告訴人所幸尚未受
    有實際損害，及其等於本院審理時先否認持上開經起獲之剪
    刀1支行竊，至本院詢問證人丙○○、丁○○後始能坦承持
    剪刀行竊之犯行，犯罪後態度非佳等一切情狀，分別量處如
    主文所示之刑。末上開剪刀1支，雖係供被告2人為前揭加重
    竊盜犯行所用之物，惟未經查扣於本案，且被告戊○○當庭
    陳明：剪刀是伊家所有，但不知係何人所有，因為已經很舊
    了，但非伊所有（見本院卷頁90反）之情，且無證據證明確
    為被告戊○○所有之物，爰不予以宣告沒收，併此敘明。
據上論斷，應依刑事訴訟法第299條第1項前段，刑法第28條、第
321條第1項第3款、第2項、第25條第2項、第47條第1項、第41條
第1項前段，判決如主文。
本案經檢察官甲○○到庭執行職務。
中    華    民    國    97    年    12    月    12    日
                  刑事第三庭  法  官   楊曉惠
上正本證明與原本無異。
如不服本判決，應於送達後十日內向本院提出上訴狀（須附繕本
），上訴於臺灣高等法院臺中分院。
                              書記官   莊金屏
中    華    民    國    97    年    12    月    12    日
附錄論罪科刑法條
刑法第321條
犯竊盜罪而有左列情形之一者，處6月以上、5年以下有期徒刑：
一、於夜間侵入住宅或有人居住之建築物、船艦或隱匿其內而犯
    之者。
二、毀越門扇、牆垣或其他安全設備而犯之者。
三、攜帶兇器而犯之者。
四、結夥三人以上而犯之者。
五、乘火災、水災或其他災害之際而犯之者。
六、在車站或埠頭而犯之者。
前項之未遂犯罰之。


司法院資訊處製作；財團法人民間司法改革基金會備份。
